# 请教陈版主，租赁业务收入与成本匹配问题

提问人：元不愣登 时间：2017-08-11 18:47:18
我公司经营租赁业务，主要系从其他方租入不动产装修改良后租出取得租赁收入。 现在在会计处理成本与收入上遇到问题，如果按租赁业务在租入后成本按合同总金额加改良支出在期限内平均分摊，但是不动产改良完毕后一直未租出（即没有收入）期间（期间可能较长的情况下），是否就不符合收入与成本配比原则？这情况会计上应该如何处理？是否前期未出租前进行资本化在以后租出年度摊销

回答人：chenyiwei
装修改良支出在达到预定可使用状态后，不论是否实际投入使用（即实际招揽到租户，对外出租），都应当对该装修支出按照其本身使用寿命和剩余租赁年限两者中的较短年限内计提折旧，暂时闲置期间的折旧可以计入管理费用。

提问人：n 摸金校尉 时间：2017-08-13 23:08:16
你好陈老师，我是否可以将暂时闲置期的摊销计入当期营业成本呢？我认为的理由：我的暂时闲置是我在正常租赁服务中不可避免的一部分，暂时闲置期是为了等待以后的租赁的。

回答人：chenyiwei
也可以。